【裁判字號】    98,審訴,3385
【裁判日期】    980729
【裁判案由】    清償借款
【裁判全文】
臺灣臺北地方法院民事判決            98年度審訴字第3385號
    原      告  彰化商業銀行股份有限公司
    法定代理人  丙○○
    訴訟代理人  乙○○
    被      告  世偉打字印刷有限公司
  兼法定代理人  戊○○
    被      告  甲○○
  兼訴訟代理人  丁○○
上列當事人間清償借款事件，經本院於中華民國98年7月27日言
詞辯論終結，判決如下：
    主  文
被告應連帶給付原告新台幣伍佰零柒萬貳仟貳佰零玖元，及如附
表所示之利息及違約金。
訴訟費用新台幣伍萬壹仟貳佰玖拾貳元由被告連帶負擔。
    事實及理由
甲、程序方面：
一、本件依兩造簽訂之授信約定書第22條及保證書一般條款第6
    條約定，雙方合意以臺灣臺北地方法院為第一審管轄法院，
    故本院自有管轄權。
二、按訴狀送達後，原告不得將原訴變更或追加他訴，但擴張或
    減縮應受判決事項之聲明者，不在此限，民事訴訟法第255
    條第1項第3款定有明文。經查，本件原告於民國98年5月7日
    請求被告連帶給付新台幣（下同）5,330,555 元及如附表所
    示之利息、違約金（見支付命令卷第2頁），嗣最後於98年7
    月27 日將上開請求金額減縮為5,072,209元及如主文所示之
    利息及違約金，揆諸上揭規定，應予准許（見本院卷第46頁
    ）。
乙、實體方面：
一、原告起訴主張：被告世偉打字印刷有限公司（下稱世偉公司
    ）於96年10月26日邀同被告戊○○、丁○○及甲○○為連帶
    保證人與原告簽立保證書及授信約定書，約定就被告世偉公
    司現在（包括過去所負，現在尚未清償）及將來對於原告所
    負借款、票據、墊款等債務以本金1,000 萬元額度內負連帶
    清償責任。嗣被告世偉公司先後於97年10月22日、97年10月
    28日及97年10月31日，分別向原告借款50萬元、390萬元及1
    00萬元，借款期間分別自97年10月22日起至100年10月22 日
    止、97年10月28日起至98年10月28日止及97年10月31日起至
    98年10月31日止，第1筆及第3筆借款按原告基準利率加年息
    0.5%機動計算，第2 筆借款之利息則按原告基準利率機動計
    算，如未依約清償，逾期在6個月以內，按上開利息10%，逾
    期超過6個月部分，按上開利息20%加計違約金，且債務視為
    全部到期。詎被告世偉公司自98 年5月起即未依約攤還本息
    ，尚積欠如附表所示之本金、利息及違約金，為此提起本件
    訴訟。並聲明：如主文所示。
二、被告則以：因為公司所收客票遭跳票，致營運困難，無法償
    還債務，一時也提不出清償方案，所調解不成立等語，資為
    抗辯。並聲明：原告之訴駁回。
三、查本件原告主張之事實，業據其提出保證書、授信約定書、
    借據、本票、原告基準利率變動表及被告繳款明細表等影本
    為證。又被告於言詞辯論期日對於原告主張之事實，並不爭
    執，依民事訴訟法第280條第1項規定，視同自認，則原告主
    張之事實，堪信為真實。從而，原告依消費借貸及連帶保證
    之法律關係請求被告給付如主文所示之本金、利息及違約金
    ，為有理由，應予准許。
四、本件訴訟費用額確定為51,292元。
五、訴訟費用負擔之依據：民事訴訟法第85條第2項。
中    華    民    國    98    年    7     月    29    日
                        民事第六庭法官  傅中樂
以上正本係照原本作成。
如對本判決上訴，須於判決送達後20日內向本院提出上訴狀。
中    華    民    國    98    年    7     月    29    日
                                書記官  王怡屏


司法院資訊處製作；財團法人民間司法改革基金會備份。
